【裁判字號】    98,交聲,4154
【裁判日期】    981214
【裁判案由】    違反道路交通管理處罰條例聲明異議
【裁判全文】
臺灣臺北地方法院交通事件裁定        98年度交聲字第4154號
原處分機關  臺北市交通事件裁決所
異  議  人
即受處分人  甲○○
上列異議人即受處分人因違反道路交通管理處罰條例案件，對於
臺北市交通事件裁決所於98年10月29日所為之處分（原處分案號
：北市裁申字第裁22-C00000000號）聲明異議，本院裁定如下：
    主    文
異議駁回。
    理    由
一、按道路交通管理處罰條例所稱之「車輛」，係指在道路上以
    原動機行駛之汽車（包括機器腳踏車）或以人力、獸力行駛
    之車輛；道路交通安全規則所稱之「汽車」，係指在道路上
    不依軌道或電力架線而以原動機行駛之車輛（包含機器腳踏
    車），道路交通管理處罰條例第3 條第8 款、道路交通安全
    規則第2 條第1 項第1 款有明文規定。次按在設有禁止停車
    標誌、標線之處所不得停車，道路交通安全規則第112 條第
    1 項第4 款定有明文。又汽車駕駛人停車時，在設有禁止停
    車標誌、標線之處所停車者，處新臺幣（下同）600 元以上
    1,200 元以下罰鍰，道路交通管理處罰條例第56條第1 項第
    4 款亦有明定。
二、本件原處分機關即臺北市交通事件裁決所以異議人即受處分
    人甲○○所有之車號ZZI-469 號輕型機車，於民國98年年5
    月13日上午9 時31分許，在臺北縣新店市○○路○ 段264 號
    設有禁止停車標誌之處所停車，適為臺北縣政府警察局新店
    交通分局員警以科學儀器相機取得證據資料之相片後，以異
    議人違反道路交通管理處罰條例第56條第1 項第4 款規定逕
    行舉發「黃網線停車」之違規。嗣因異議人於應到案日期前
    向原處分機關提出申訴（舉發通知單上應到案日期與裁決書
    所載日期不同，係因異議人提出申訴，原處分機關同意延後
    應到案期限至98年11月16日），原處分機關請舉發單位調查
    結果，仍認異議人有前揭違規行為，原處分機關遂於98年10
    月29日依道路交通管理處罰條例第56條第1 項第4 款及違反
    道路交通管理事件統一裁罰基準表等規定，裁處異議人罰鍰
    600 元，合先敘明。
三、異議人聲明異議意旨略以：本人機車係停在停車格內，因遭
    人搬動，以致停到停車格外，為此聲明異議，請求撤銷原處
    分等語。
四、經查：
  (一)異議人所有之車牌號碼ZZI-469 號輕型機車，於民國98年5
    月13日上午9 時31分許，在臺北縣新店市○○路○ 段264 號
    設有禁止停車標誌之處所停車之違規事實，有臺北縣政府交
    通局舉發違反道路交通管理事件通知單、採證照片8 張等在
    卷可證。觀諸張採證照片，清晰可見異議人車輛停放於機車
    停車格外之黃網線區域，是異議人之違規行為堪以認定。
  (二)異議人雖辯稱其原係將機車停放在機車停車格內，卻遭他人
    搬移至黃網線標線處所云云。惟查，觀之採證照片，異議人
    所有機車雖緊鄰機車停車格白線邊緣，然異議人機車之車頭
    與車尾並非呈現斜停狀態，且異議人機車與其隔壁機車均呈
    整齊並列停放之狀態，並無遭人挪動之痕跡，是尚難認異議
    人機車有何遭他人移動之情形。異議人上開在設有禁行停車
    標誌之處所停車之違規行為，業據舉發機關提出採證照片為
    證，異議人前開遭他人挪動機車之辯詞，係屬有利於己之辯
    詞，且難苛責舉發機關證明，更非吾人日常生活所見之常態
    事實，依「任何人均應就其有利法律規範之要件負舉證責任
    」、「主張變態事實者，就該事實有舉證之責任」之法理，
    自應由異議人舉證證明。本件異議人提出護照之入出境資料
    ，作為其有依規定停車、該車係遭人挪移之證明，並無法使
    本院產生合理之懷疑，則本件舉發機關依違規事實採證舉發
    ，尚難認有何違誤之處。故異議人以前詞置辯，尚無足採。
五、綜上所述，異議人確有在前揭時、地，將其所有輕型機車於
    設有禁行停車標誌之處所停車之違規行為。原處分機關依前
    開道路交通管理處罰條例第56條第1 項第4 款及違反道路交
    通管理事件統一裁罰基準表之規定，裁處受處分人罰鍰600
    元，尚無違誤。異議人猶執前詞指摘原處分不當，為無理由
    ，自應將其異議駁回。
六、據上論結，依道路交通案件處理辦法第19條，裁定如主文。
中    華    民    國    98    年    12    月    14    日
                              交通法庭法  官  林孟皇
本正本證明與原本無異。
如不服本裁定，應於送達後5日內向本院提出抗告狀。
                                      書記官  楊雅鈞
中    華    民    國    98    年    12    月    14    日

司法院資訊處製作；財團法人民間司法改革基金會備份。
